# 单项计提坏账问题收回的非经问题

提问人：dysonle 时间：2023-10-24 16:05:01
2022 年底公司未对A客户单项计提坏账准备， 2023 年半年报A客户信用状况恶化，予以100%单项计提。 在出具2023 年报的时候，A客户收回了部分款项，这部分单项计提的坏账准备是否应作为非经常性损益？

回答人：chenyiwei
这种情况，严格来说也是非经常性损益。
但在实务中，需关注：
1 、以前年度对该笔款项完全不计提准备是否合理？是否属于前期差错？
2 、为何 2023 年半年报中对其全额计提准备，但下半年又能够部分收回？ 2023 年半年报中全额计提准备的依据是否充分，是否构成前期差错？